

- +79020950397
- Ivan.Malinin@bcsoft.com
- https://github.com/IvanMalinin-0
 876
- **O VOLGOGRAD**

ОБЩАЯ ИНФОРМАЦИЯ

Опыт успешной разработки проектов и внедрения информационных систем на базе продуктов React, Vue, Flutter, NPM, Swager, Html, php, JavaScript, C#, ASP.net, Android решений. Опыт работы с базами данных. Системное администрирование Linux и Windows Server станций.

СКИЛЛ

- React
- Npm
- SAP

хобби

- Путешествие
- Семья
- Бизнес процессы
- Создание кода

ЯЗЫКИ ПРОГРАМИРОВАНИЯ

SAP ★★★

Npm ★★★★

VUE ★★★★

Rect ★★★★

ОБРАЗОВАНИЕ

Волгоградский

Государственный

Технический Инженер

Университет (06.2003 -

05.2009)

Электротехнический факультет

Open Sap Course (03.2019 -

05.2020) 7.2

SAP MODULES

https://open.sap.com/courses

ОПЫТ РАБОТЫ

Работа над проектами ПАО «МТС»

Senior

Разработка компонентов мобильных приложений для конференции для проведения тендеров и реализации партнерских отношений. По программе обучения Open Sap и работы согласно поставленным текущим задачам.

Работа над проектами ПАО «Газпром нефть»

(01.2020 - 03.2020)

(03.2020 - 05.2020)

Full stack dev

Разработка компонентов мобильных приложений для конференции и проведения тендеров, работы согласно поставленным задачам

АО «Бизнес Компьютер Софт»

(06.2019 - Now)

Full Stack dev

Разработка бек-энд, фронд-энд решений для текущих задач на базе продуктов SAP.

ООО «Юджин»

(12.2018 - Now)

Full stack dev

Разработка программных решений на базе продуктов Visual Studio, Visual code, Android studio. Работа с базами данных. Администрирование Linux, Windows Server систем. Использование Yandex и Google облачных решений. Google Ads, Яндекс метрика. VDS. Google cloud api, Google Vision API, Sberbank API.

достижения

ПРОЕКТ ШКОЛЬНОЕ ПИТАНИЕ

Разработал и внедрил систему учета школьного питания в г. Волгоград в школах заказчика. Написание модулей приема и обработки платежей, и подключение поставщиков к системе процессингового центра.